【裁判字號】    98,消債清,256
【裁判日期】    981106
【裁判案由】    清算事件
【裁判全文】
台灣台中地方法院民事裁定           98年度消債清字第256號
    聲  請  人
    即  債務人  辛○○
    相  對  人
    即  債權人  台北富邦商業銀行股份有限公司
    法定代理人  丁○○
    代  理  人  陳朝舜
    相  對  人
    即  債權人  渣打國際商業銀行股份有限公司
    法定代理人  庚○○
    代  理  人  陳毅鴻
    相  對  人
    即  債權人  華泰商業銀行股份有限公司
    法定代理人  丙○○
    代  理  人  楊懿謀
    相  對  人
    即  債權人  聯邦商業銀行股份有限公司
    法定代理人  乙○○
    代  理  人  林伯彰
    相  對  人
    即  債權人  玉山商業銀行股份有限公司
    法定代理人  黃永仁
    代  理  人  謝天時
    相  對  人
    即  債權人  台新資產管理股份有限公司
                          樓A.
    法定代理人  陳龍政
                          樓A.
    代  理  人  洪永鴻
    相  對  人
    即  債權人  日盛國際商業銀行股份有限公司
    法定代理人  戊  ○
    代  理  人  甲○○
    相  對  人
    即  債權人  安泰商業銀行股份有限公司
    法定代理人  齊百邁
    代  理  人  蔡宗哲
    相  對  人
    即  債權人  中國信託商業銀行股份有限公司
    法定代理人  己○○○○
    代  理  人  鄭資華
上列當事人因消費者債務清理事件聲請清算，本院裁定如下：
    主    文
債務人辛○○自中華民國98年11月 6日16起開始清算程序，並同
時終止清算程序。
    理    由
一、按法院開始清算程序之裁定，應載明其年、月、日、時，並
    即時發生效力；債務人之財產不敷清償清算程序之費用時，
    法院應裁定開始清算程序，並同時終止清算程序，消費者債
    務清理條例第83條第1項、第85條第1項分別定有明文。
二、本件聲請人即債務人聲請意旨略以：聲請人自91年 8月失業
    迄今，目前靠與配偶四處打零工維生。是聲請人之財產及收
    入不足以清償債務，與最大債權銀行中國信託商業銀行股份
    有限公司進行前置協商而不成立，又聲請人即債務人又未經
    法院裁定開始更生程序或許可和解或宣告破產，爰聲請清算
    等語。
三、經查：債務人所主張之上開事實，業據提出前置協商不成立
    通知書、國民身分證、戶籍謄本、勞工保險被保險人投保資
    料表、勞工保險被保險人投保資料表、身分證、全民健康保
    險卡、債權人清冊（債務 2,365,771元）、財產及收入狀況
    說明書、財團法人金融聯合徵信中心當事人查詢個人資料（
    信用報告）回覆書、財政部台灣省中區國稅局財產歸屬資料
    清單（含配偶）、財政部台灣省中區國稅局95年、96年、97
    年度綜合所得稅各類所得資料清單（含配偶）、存摺影本附
    卷為證，此外又查無聲請人即債務人有消費者債務清理條例
    第6條第3項、第8條或第82條第2項所定駁回清算聲請之事由
    存在，則聲請人即債務人聲請清算，應屬有據。再查，依據
    聲請人即債務人所提財產及收入狀況說明書所載及全國財產
    稅總歸戶財產查詢清單，債務人並無其他財產，再參酌本件
    清算程序之規模，堪認債務人之財產應不敷清償清算程序之
    費用，自應裁定開始本件清算程序，並同時終止清算程序，
    爰裁定如主文。
中    華    民    國    98    年    11    月    6     日
                  民事庭法  官  顏世傑
上為正本係照原本作成
「開始清算程序」之裁定不得抗告，如不服「同時終止清算程序
」之裁定，應於裁定送達後10日內，以書狀向本院提出抗告，並
繳納抗告費新臺幣1000元。
中    華    民    國    98    年    11    月    6     日
                        書記官  廖素論


司法院資訊處製作；財團法人民間司法改革基金會備份。
